臺灣臺南地方法院民事裁定
                                  111年度消債更字第260號
聲  請  人
即  債務人  劉珍  

代  理  人  謝菖澤律師

上列當事人因消費者債務清理事件聲請更生，本院裁定如下：
    主  文
債務人劉珍自民國111年8月10日17時起開始更生程序；並命司
法事務官進行本件更生程序。
    理  由
一、按債務人不能清償債務或有不能清償之虞，且無擔保或無優
    先權之債務總額未逾新臺幣（下同）12,000,000元者，於法
    院裁定開始清算程序或宣告破產前，得向法院聲請更生；債
    務人對於金融機構負債務者，在聲請更生或清算前，應向最
    大債權金融機構請求協商債務清償方案，或向其住、居所地
    之法院或鄉、鎮、市、區調解委員會聲請債務清理之調解；
    協商或調解成立者，債務人不得聲請更生或清算，但因不可
    歸責於己之事由，致履行有困難者，不在此限；法院開始更
    生程序之裁定，應載明其年、月、日、時，並即時發生效力
    ；法院裁定開始更生或清算程序後，得命司法事務官進行更
    生或清算程序；必要時，得選任律師、會計師或其他適當之
    自然人或法人一人為監督人或管理人，消費者債務清理條例
    第3條、第42條第1項、第45條第1項、第151條第1項、第7項
    、第16條第1項分別定有明文。
二、本件聲請意旨略以：聲請人即債務人劉珍現任職於享溫馨
    企業股份有限公司台南分公司（下稱享溫馨公司台南分公司
    ），平均每月薪資收入約為20,000餘元，除此薪資收入外，
    名下尚有銀行與郵局存款共計391元，然累積債務總金額已
    達189,469元，均為無擔保或無優先權之債務，債務人有不
    能清償債務之情事，前已提出財產及收入狀況說明書、債權
    人清冊及債務人清冊，以書面向本院聲請債務清理之調解，
    請求與最大債權金融機構即臺灣土地銀行股份有限公司（下
    稱土地銀行）共同協商債務清償方案，而土地銀行雖提供「
    以本金95,824元、分90期、利率1.85%、月繳1,142元」之還
    款方案，惟債務人尚有甲○○○○○股份有限公司（下稱甲○○○○○
    公司）之債務無法納入協商，且債務人每月薪資收入扣除個
    人基本生活費用17,076元、扶養未成年子女劉０宇之費用8,5
    38元後，實已無法負擔債權銀行所提供之任何還款方案，以
    致調解不成立，且其無擔保或無優先權之債務總額未逾1,20
    0萬元，復未經法院裁定開始清算程序或宣告破產，爰依上
    開規定，提出前置調解不成立證明書、財產及收入狀況說明
    書、債權人清冊、債務人清冊，聲請更生等語。
三、按債務人對於金融機構負債務者，在聲請更生或清算前，應
    向最大債權金融機構請求協商債務清償方案，或向其住、居
    所地之法院或鄉、鎮、市、區調解委員會聲請債務清理之調
    解。債務人為前項請求或聲請，應以書面為之，並提出財產
    及收入狀況說明書、債權人及債務人清冊，及按債權人之人
    數提出繕本或影本，消費者債務清理條例第151條第1、2項
    分別定有明文。查債務人曾於民國111年6月1日向本院聲請
    債務清理之調解，惟因債務人尚有積欠甲○○○○○公司之債務
    無法納入協商範圍，致其無法接受土地銀行所提供之「以本
    金95,824元、分90期、利率1.85%、月繳1,142元」之還款方
    案，而調解不成立等情，業據債務人提出111年7月6日前置
    調解不成立證明書為證，復經本院依職權調取本院111年度
    南司消債調字第325號卷宗查明無訛，足認債務人確已與最
    大債權銀行踐行前置調解而不成立。
四、債務人主張其現任職於享溫馨公司台南分公司，平均每月薪
    資收入約為20,000餘元，並提出110年12月起至111年6月止
    之員工薪資明細表為證，惟依前開員工薪資明細表所示，債
    務人自110年12月起至111年6月之實領薪資數額分別為23,47
    9元、24,672元、24,276元、24,674元、24,215元、21,046
    元、21,503元，是債務人平均每月薪資收入為23,409元，堪
    予認定。　
五、又債務人主張其負債總額為189,469元，均為無擔保或無優
    先權之債務，名下尚有銀行與郵局存款共計391元，而債務
    人僅係一般消費者，未曾從事營業之事實，業據提出債權人
    清冊、債務人清冊、債務人之財產及收入狀況說明書、財政
    部南區國稅局109年度綜合所得稅各類所得資料清單暨全國
    財產稅總歸戶財產查詢清單、財團法人金融聯合徵信中心查
    詢當事人綜合信用報告回覆書、勞工保險被保險人投保資料
    表（明細）、中央健康保險署南區業務組保險對象加保紀錄
    明細表、銀行存摺、郵政存簿儲金簿影本、中低收入戶證明
    書、本院110年度司執字第29849號執行命令、臺灣高雄地方
    法院110年度司執字第第38614號執行命令等為證，並經本院
    依職權調取本院111年度南司消債調字第325號卷宗、債務人
    之勞、健保資料、電子稅務閘門財產所得調件明細表等文件
    後，互核相符，是債務人此部分之主張，亦堪憑採。
六、本院審酌債務人每月平均收入為23,409元，需扶養未成年子
    女劉０宇，有債務人檢附之戶籍謄本在卷可參。而債務人自
    陳其每月個人基本生活費用為17,076元，因該金額未逾行政
    院衛生福利部所公告111年臺南市每人每月最低生活費用每
    人每月為14,230元之1.2倍即17,076元之範圍（參酌消費者
    債務清理條例第64條之2第1項之規定），堪認為合理。另債
    務人之未成年子女劉０宇之扶養費用，依債務人所提之財產
    及收入狀況說明書載列，債務人每月支出劉０宇扶養費用為8
    ,538元，因該扶養費用之金額亦未逾上開臺南市111年度每
    人每月最低生活費17,076元（參酌消費者債務清理條例第64
    條之2第2項之規定），再由債務人與劉０宇之生父共同分擔
    後之每月8,538元，亦堪認為合理。準此計算，債務人每月
    收入23,409元元扣除其最低生活費17,076元、未成年子女劉
    ０宇扶養費用8,538元後，已無剩餘，顯無法負擔債權人土地
    銀行所能提供予債務人之最優惠債務清償方案即每月應償還
    約1,142元之債務清償方案，更遑論債務人尚有甲○○○○○公司
    之債務需清償，是債務人確已達不能清償債務或有不能清償
    之虞之程度。
七、綜上所述，依債務人之收入財產及必要生活支出之情形，已
    達不能清償債務或有不能清償之虞之程度，而債務人僅係一
    般消費者，未曾從事營業，其無擔保或無優先權之債務未逾
    1,200萬元，且債務人曾向本院聲請債務清理之調解，請求
    與最大債權金融機構土地銀行協商債務清償方案，惟調解不
    成立，且未經法院裁定開始清算程序或宣告破產，又查無消
    費者債務清理條例第6條第3項、第8條或第46條各款所定駁
    回更生聲請之事由存在，則債務人聲請更生，應屬有據，爰
    裁定如主文所示。
中　　華　　民　　國　　111 　年　　8 　　月　　10　　日
                  民事第二庭  法  官  洪碧雀
以上正本係照原本作成。
本裁定不得抗告。
本裁定已於111年8月10日17時公告。
中　　華　　民　　國　　111 　年　　8 　　月　　10　　日
                              書記官  林政良